臺灣高等法院花蓮分院刑事判決　　　　 95年度上訴字第220號
上　訴　人
即　被　告　乙○○
　　　　　　　　　　（現在花蓮看守所羈押中)
選任辯護人　王政琬律師
上列上訴人即被告因違反毒品危害防制條例案件，不服臺灣花蓮
地方法院95年度訴字第110號中華民國95年6月26日第一審判決（
起訴案號：臺灣花蓮地方法院檢察署95年度偵字第632號），提
起上訴，本院判決如下：
    主  文
上訴駁回。
    事實及理由
一、檢察官起訴被告涉嫌多次販賣安非他命給楊明發等4人，被
    告雖然承認確實有拿安非他命給楊明發等人，但是否認販賣
    ，原審以證人等人指述明確，而且被告在通信內容中還談到
    有價錢太貴等情事，又有磅秤，認定被告有營利的意圖，因
    論處被告販賣安非他命罪刑，處有期徒刑8年。被告以確實
    沒有販賣為理由，提起上訴。本案經本院審理結果，認第1
    審以上訴人即被告犯違反毒品危害防制條例第4條第2項之販
    賣第2級毒品罪，認事用法及量刑均無不當，應予維持，並
    引用第1審判決書記載之事實、證據及理由如附件。
二、被告上訴否認犯行，一再陳稱都只是幫楊明發等人帶東西以
    及調貨，並沒有販賣牟利。但查原審已經就被告確實有販賣
    牟利之行為於判決中詳細論述認定之理由，被告並未再提出
    任何有利的證據供本院調查，而被告交付毒品的對象有多達
    4人，交付的次數也都不只1次，交付毒品的時間長達半年之
    久，交付毒品的次數十分密集，依照通聯記錄的內容，被告
    也在電話中談到毒品的重量、價錢，顯見被告確實有販賣的
    行為，被告辯稱無營利的意圖，自不可採信。被告雖又以家
    中有事業尚待經營且屬單親家庭，必須照料家屬為理由，請
    求從輕量刑，但原審法院已經從最低法定刑7年以上有期徒
    刑量起，而依照連續犯的規定加重其刑，量處被告有期徒刑
    8年，本院認為已經沒有再判處更輕徒刑的理由。
三、被告犯後，刑法第56條有關連續犯之規定已經刪除，經比較
    新舊法，應以適用舊法有利於被告，依照刑法第2條第1項前
    段之規定，應適用修正前刑法第56條論以連續犯。原審雖未
    及審酌，但已適用舊法論處，其適用法律即無違誤之處，併
    此敘明。
四、被告上訴為無理由，應予駁回。
據上論結，應依刑事訴訟法第373條、第368條、判決如主文。
本案經檢察官甲○○到庭執行職務。
中　　華　　民　　國　　96　　年　　1 　　月　　3　　日
                  刑事庭審判長法  官 謝志揚
                              法  官 林慶煙
                              法  官 賴淳良
以上正本證明與原本無異
如對本判決不服，應於送達後10內，向本院提出上訴狀。其未敘
述理由者，並應於提出上訴狀後10內向本院補提理由狀（須附繕
                              書記官 邱廣譽
中　　華　　民　　國　　96　　年　　1 　　月　　3　　日
附錄：本案論罪科刑法條全文
毒品危害防制條例第4第2項
製造、運輸、販賣第二級毒品者，處無期徒刑或7年以上有期徒
刑，得併科新臺幣7百萬元以下罰金。
刑法第56條 (連續犯)（95年修正前）
連續數行為而犯同一之罪名者，以一罪論。但得加重其刑至二分
之一。
